臺灣宜蘭地方法院刑事判決              100年度易字第343號
公  訴  人  臺灣宜蘭地方法院檢察署檢察官
被      告  陳志成
上列被告因家暴恐嚇案件，經檢察官提起公訴（100年度偵字第
1528號），經本院裁定進行簡式審判程序，爰不經通常審判程序
判決如下：
    主  文
陳志成犯恐嚇危害安全罪，處有期徒刑貳月，如易科罰金，以新
台幣壹仟元折算壹日。
    事  實
一、陳志成與鄒燕紅為夫妻關係，為家庭暴力防治法第3條第1款
    所規定之家庭成員關係。陳志成於100年4月1日晚間6時50分
    許，在宜蘭縣員山鄉○○路74號住處內，於酒後因不滿其妻
    鄒燕紅出外在KTV工作而發生爭執，竟徒手毆打鄒燕紅（傷
    害部分未據告訴），並基於恐嚇之犯意，對鄒燕紅恐嚇稱：
    「如果去申請保護令，就要刺妳心臟」等語，鄒燕紅報警處
    理後，於警員接獲報案到現場處理時，陳志成仍接續前開恐
    嚇犯意，對鄒燕紅恐嚇稱：「如果妳要離婚，就要殺死你」
    等語，致生危害於鄒燕紅安全。
二、案經宜蘭縣政府警察局宜蘭分局報請臺灣宜蘭地方法院檢察
    署檢察官偵查起訴。
    理  由
一、訊據被告陳志成於本院審理中，對於上開恐嚇犯行坦承不諱
    ，並經證人鄒燕紅、陳毓珮於警訊中證述在卷，並有宜蘭縣
    政府警察局宜蘭分局員山分駐所林俊男警員製作之調查報告
    書與現場蒐證光碟在卷可證。綜上所述，本件事證明確，被
    告恐嚇犯行堪以認定，應依法論科。
二、核被告所為，係犯刑法第305條恐嚇罪，被告與被害人鄒燕
    紅為夫妻關係，被告前開犯行，亦屬家庭暴力防治法第2條
    第2款家庭暴力罪。被告前後2次恐嚇犯行，係於同一目的下
    ，於時間緊接下，在同一地點所為，為接續犯。爰審酌被告
    僅因細故，竟於酒後出言恐嚇其妻，依其犯罪之動機、目的
    、手段、犯罪所生之損害，及犯罪後坦承犯行、深具悔意，
    並已獲得被害人原諒等情，量處如主文所示之刑，及諭知易
    科罰金之折算標準，以示懲儆。
據上論斷，應依刑事訴訟法第273條之1第1項、第299條第1項前
段，刑法第305條、第41條第1項前段，刑法施行法第1條之1第1
項、第2項前段，判決如主文。
本案經檢察官王清白到庭執行職務
中    華    民    國   100    年    7     月    5     日
                  刑事第四庭  法  官  辜漢忠
以上正本證明與原本無異。
如不服本判決應於收受本判決後10日內向本院提出上訴書狀，並
應敘述具體理由。若未敘述理由者，應於上訴期間屆滿後20日內
向本院補提理由書狀(均須按他造當事人之人數附繕本)。
                              書記官  林詩綺
中    華    民    國   100    年    7     月    6     日
附錄本案論罪科刑法條：
刑法第305條
以加害生命、身體、自由、名譽、財產之事，恐嚇他人致生危害
於安全者，處2年以下有期徒刑、拘役或3百元以下罰金。